【裁判字號】    98,簡上,142
【裁判日期】    981022
【裁判案由】    竊盜
【裁判全文】
臺灣高雄地方法院刑事判決             98年度簡上字第142號
上  訴  人
即  被  告  丙○○
上列上訴人即被告因竊盜案件，不服本院高雄簡易庭中華民國98
年1 月23日97年度審簡字第5527號所為第一審判決（聲請簡易判
決處刑書案號：臺灣高雄地方法院檢察署97年度偵字第21835 號
），提起上訴，本院管轄之第二審合議庭改依簡式審判程序，判
決如下：
    主  文
上訴駁回。
    事實及理由
一、本件上訴人即被告丙○○（下稱被告）所犯為死刑、無期徒
    刑、最輕本刑為3 年以上有期徒刑以外之罪，其於本院審理
    程序進行中，就被訴事實為有罪之陳述，經審判長告知簡式
    審判程序之旨，並聽取當事人之意見後，本院合議庭裁定進
    行簡式審判程序。
二、本案經本院審理結果，認第一審判決認事用法及量刑均無不
    當，應予維持，並引用附件第一審判決書記載之事實及理由
    之記載（含檢察官聲請簡易判決處刑書）。
三、被告上訴意旨雖以：其希望與被害人和解，但沒有被害人資
    料，致無法達成和解，希望法院可以從輕量刑云云。惟按刑
    罰之量定，固屬法院自由裁量之職權行使，但仍應審酌刑法
    第57條所列各款事由及一切情狀，為酌量輕重之標準，並非
    漫無限制。在同一犯罪事實與情節，如別無其他加重或減輕
    之原因，下級審法院量定之刑，亦無過重或失輕之不當情形
    ，則上級審法院對下級審法院之職權行使，原則上應予尊重
    。原審以本件事證明確，而依刑法第320 條第1 項、第41條
    第1 項前段、第51條第6 款、刑法施行法第1 條之1 等規定
    ，就被告所犯2 次竊盜行為，各判處拘役50日、50日，並均
    諭知以新臺幣1,000 元為易科罰金折算之標準，復定其應執
    行刑拘役90日及諭知同上所述之易科罰金折算標準，其認事
    用法，核無不合，量刑亦屬允當，參以被告自民國98年2 月
    10日提起上訴迄今，均未曾與被害人乙○○、甲○○達成和
    解，或賠償被害人2 人之損害，足認本件確無其他足以撤銷
    改判之加重或減輕原因，本院自應尊重原判決之決定，故被
    告上訴意旨指摘原判決量刑不當，即難憑取，應予駁回。
據上論斷，應依刑事訴訟法第455 條之1 第1 項、第3 項、第36
8 條、第364 條、第373 條、第273 條之1 ，判決如主文。
本案經檢察官余彬誠到庭執行職務。
中    華    民    國    98    年    10    月    22    日
                  刑事第十五庭  審判長法  官  莊珮君
                                      法  官  楊國煜
                                      法  官  王俊彥
不得上訴。
以上正本證明與原本無異。
中    華    民    國    98    年    10    月    22    日
                                      書記官  鄭永媚
附錄本案論罪科刑法條：
中華民國刑法第320 條
（普通竊盜罪、竊佔罪）
意圖為自己或第三人不法之所有，而竊取他人之動產者，為竊盜
罪，處5 年以下有期徒刑、拘役或5 百元以下罰金。
意圖為自己或第三人不法之利益，而竊佔他人之不動產者，依前
項之規定處斷。
前二項之未遂犯罰之。


司法院資訊處製作；財團法人民間司法改革基金會備份。
